nb: Denim-finish: Syrevask; Børstet; Belagt; Slitt; Brodert; Overfarget; Trykt; Rå/usanforisert; Sanforisert; Selvedge; Vasket; Vokset; Annet
ko: 데님 마감: 애시드 워시; 브러시드; 코팅; 디스트레스드; 자수; 오버다이; 프린트; 로/언샌포라이즈드; 샌포라이즈드; 셀비지; 워싱; 왁스; 기타
ja: デニム仕上げ: アシッドウォッシュ; 起毛; コーティング; ダメージ; 刺繍; オーバーダイ; プリント; 生デニム/アンサンフォライズド; サンフォライズド (防縮加工); セルビッジ; ウォッシュ加工; ワックス加工; その他
pl: Wykończenie denimu: Acid wash; Szczotkowane; Powlekane; Z przetarciami; Haftowane; Przefarbowane; Z nadrukiem; Surowe/niesanforyzowane; Sanforyzowane; Selvedge; Sprane; Woskowane; Inne
de: Denim-Finish: Acid-Wash; Gebürstet; Beschichtet; Zerrissen; Bestickt; Überfärbt; Bedruckt; Roh/unsanforisiert; Sanforisiert; Selvedge; Gewaschen; Gewachst; Sonstige
it: Finitura denim: Acid wash; Spazzolato; Spalmato; Effetto invecchiato; Ricamato; Sovratinto; Stampato; Grezzo/non sanforizzato; Sanforizzato; Selvedge; Lavato; Cerato; Altra
zh-TW: 牛仔布表面處理: 酸洗; 磨毛; 塗層; 破壞處理; 刺繡; 套染; 印花; 原色/未防縮處理; 防縮處理; 布邊; 水洗; 上蠟; 其他
sv: Denimfinish: Syratvättad; Borstad; Belagd; Sliten; Broderad; Överfärgad; Tryckt; Otvättad/osanforiserad; Sanforiserad; Selvedge; Tvättad; Vaxad; Övrigt
pt-BR: Acabamento do jeans/denim: Lavagem ácida; Escovado; Revestido; Desgastado; Bordado; Sobretingido; Estampado; Cru/não sanforizado; Sanforizado; Selvedge; Lavado; Encerado; Outro
en: Denim finish: Acid wash; Brushed; Coated; Distressed; Embroidered; Overdyed; Printed; Raw/unsanforized; Sanforized; Selvedge; Washed; Waxed; Other
lt-LT: Džinso apdaila: Balinta rūgštimi; Šukuota; Dengta; Sendinta; Siuvinėta; Dažyta pakartotinai; Su spauda; Neapdorota / nesanforizuota; Sanforizuota; „Selvedge“ audimo; Skalbta; Vaškuota; Kita
hu: Farmer kivitel: Savmosott; Bolyhosított; Bevonatos; Koptatott; Hímzett; Felülfestett; Nyomott; Nyers/avatatlan; Avatott; Selvedge; Mosott; Viaszolt; Egyéb
th: ผิวสัมผัสแบบยีนส์: ฟอกด้วยกรด (กัดสี); ปัดขน; เคลือบผิว; ทำขาดรุ่ย; ปักลาย; ย้อมทับ; พิมพ์ลาย; ผ้าดิบ/ไม่ผ่านการซานฟอไรซ์; ผ่านการซานฟอไรซ์; ริมแดง; ซักฟอก; เคลือบแว็กซ์; อื่นๆ
pt-PT: Acabamento em ganga: Lavagem ácida; Escovado; Revestido; Desgastado; Bordado; Sobretinto; Estampado; Cru/não sanforizado; Sanforizado; Selvedge; Lavado; Encerado; Outro
vi: Lớp hoàn thiện vải denim: Giặt axit; Chải xước; Phủ lớp; Sờn rách; Thêu; Nhuộm đè; In; Thô/chưa xử lý co rút; Đã xử lý co rút; Biên thô (Selvedge); Giặt; Phủ sáp; Khác
fr: Finition du denim: Délavage à l'acide; Brossé; Enduit; Vieilli; Brodé; Surteint; Imprimé; Brut/non sanforisé; Sanforisé; Selvedge; Délavé; Ciré; Autre
ru: Отделка джинсовой ткани: Кислотная стирка; С начесом; С покрытием; Состаренный; С вышивкой; Повторного окрашивания; С принтом; Сырой/неусаженный; Усаженный; Селвидж; Стиранный; Вощеный; Другое
sl-SI: Denim zaključek: Kislinsko prano; Krtačeno; Premazano; Z obrabami; Vezeno; Prebarvano; Potiskano; Surovo/nesanforizirano; Sanforizirano; Selvedge; Prano; Voskano; Drugo
da: Denimstoffets overfladebehandling: Syrevask; Børstet; Belagt; Slidt; Broderet; Overfarvet; Med tryk; Rå/usanforiseret; Sanforiseret; Selvedge; Vasket; Vokset; Andet
tr: Denim terbiye işlemi: Asit yıkama; Şardonlu; Kaplamalı; Eskitilmiş; İşlemeli; Üstten boyanmış; Baskılı; Ham/çektirilmemiş; Sanforlu; Selvedge; Yıkanmış; Vakslı; Diğer
es: Acabado del vaquero: Lavado al ácido; Cepillado; Revestido; Desgastado; Bordado; Sobreteñido; Estampado; Crudo/no sanforizado; Sanforizado; Selvedge; Lavado; Encerado; Otro
zh-CN: 牛仔布表面处理工艺: 酸洗; 拉毛; 涂层; 做旧; 刺绣; 套染; 印花; 原牛/未预缩; 预缩; 赤耳 (Selvedge); 水洗; 打蜡; 其他
bg-BG: Финиш на денима: Избелен (acid wash); Четкан; С покритие; Прокъсан; С бродерия; Допълнително боядисан; С принт; Суров/несанфоризиран; Санфоризиран; Селвидж; Пран; С восъчно покритие; Друго
cs: Džínová úprava: Plísňový vzhled; Počesaný; Potažený; S oděrkami; Vyšívaný; Přebarvený; Potištěný; Surový / nesanforizovaný; Sanforizovaný; Selvedge; Praný; Voskovaný; Jiné
sk-SK: Úprava denimu: Acid wash; Česané; Potiahnuté; Ošúchané; Vyšívané; Prefarbované; Potlačené; Surové/nesanforizované; Sanforizované; Selvedge; Prané; Voskované; Iné
hr-HR: Traper završna obrada: Izbijeljeno kiselinom (acid wash); Brušeno; Premazano; Pohabano; Vezeno; Prebojano; S printom; Sirovo / nesanforizirano; Sanforizirano; Selvedge; Isprano; Voštano; Ostalo
el: Φινίρισμα τζιν: Ξεβαμμένο (Acid wash); Βουρτσισμένο; Με επικάλυψη; Φθαρμένο; Κεντημένο; Υπερβαμμένο; Εμπριμέ; Ακατέργαστο/μη προπλυμένο; Προπλυμένο (Sanforized); Selvedge (Ούγια); Πλυμένο; Κερωμένο; Άλλο
fi: Denimkäsittely: Happopesu; Harjattu; Pinnoitettu; Kulutettu; Kirjailtu; Päällevärjätty; Painettu; Raaka/kutistamaton; Kutistettu; Selvedge; Pesty; Vahattu; Muu
nl: Denim afwerking: Acid wash; Geborsteld; Gecoat; Distressed; Geborduurd; Overgeverfd; Bedrukt; Rauw/ongesanforiseerd; Gesanforiseerd; Selvedge; Gewassen; Gewaxed; Overige
ro-RO: Finisaj denim: Spălare cu acid; Periat; Peliculizat; Cu aspect uzat; Brodat; Supracolorat; Imprimat; Brut/nesanforizat; Sanforizat; Selvedge; Spălat; Cerat; Altele